【裁判字號】    96,交易,794
【裁判日期】    970318
【裁判案由】    過失傷害
【裁判全文】
臺灣臺中地方法院刑事判決             96年度交易字第794號
公  訴  人  臺灣臺中地方法院檢察署檢察官
被      告  丙○○
上列被告因過失傷害等案件，經檢察官提起公訴（96年度偵字第
22253號），本院判決如下：
    主  文
丙○○服用酒類，不能安全駕駛動力交通工具而駕駛，處有期徒
刑伍月；減為有期徒刑貳月又拾伍日；又因過失傷害人致重傷，
處有期徒刑玖月；減為有期徒刑肆月又拾伍日。應執行有期徒刑
陸月又拾伍日。
    事實及理由
一、本件犯罪事實如下：丙○○於民國95年10月19日19時起至同
    日20時30分止，在臺中縣豐原市○○○路與成功路路旁之某
    餐廳內，與友人一同飲用啤酒2、3瓶後，其呼氣酒精濃度高
    達每公升0.53毫克以上，已超過每公升0.25毫克之法定不得
    駕車程度，顯然不能安全駕駛動力交通工具，猶於酒後駕駛
    所有車牌號碼2K-7682號自用小客車，沿臺中縣后里鄉○村
    路由東往西方向行駛，嗣於同日21時10分，駛至臺中縣后里
    鄉○村路280前時，本應注意不得於限速50公里之該路段超
    速行駛、汽車在雙向2車道行駛時，在劃有分向限制線之路
    段，不得駛入來車之車道內，且應注意車前狀況，隨時採取
    必要之安全措施及飲酒後其吐氣所含酒精成分超過每公升0.
    25毫克以上不得駕車，依當時路面柏油、乾燥、無缺陷亦無
    障礙物，視距良好之情形下，亦無不能注意之情事，竟因酒
    醉致操控能力降低而疏未注意車前狀況並駛入前開劃有分向
    限制線路段之來車車道，並疏未注意仍以車速約60-70公里
    之時速超速行駛，適對向有乙○○騎乘車牌號碼FP7-502號
    重型機車沿臺中縣后里鄉○村路由西往東方向行駛，因而不
    及煞停撞及乙○○，乙○○人車倒地，致乙○○受有左側脛
    骨骨折合併膕動脈破裂、左側股骨頸骨折、左側橈骨粉碎性
    骨折合併腕關節受傷、右側股骨遠端粉碎性骨折合併膝關節
    受傷、出血性休克、頭部外傷並硬膜下水腫、兩眼視神經損
    傷及右眼第3對腦神經不完全麻痺（右眼最佳矯正視力0.2，
    左眼最佳矯正視力0.1，兩眼右半側視野缺損）等傷害，經
    送醫多次手術治療後，仍受有左腳膝上截肢毀敗1肢機能及
    嚴重減損2目視能之重傷害。丙○○於肇事後，未經司法警
    察機關發覺前，即親自以電話報警，並於警員前往現場處理
    詢問時，當場承認為肇事人，向警方自首而受裁判，並為警
    於同日22時3分，測得其呼氣酒精濃度達每公升0.53毫克，
    而查獲上情。
二、上開犯罪事實有以下證據可資證明：
  (一)被告丙○○於警詢、偵查中及本院行準備程序、審理時之自
    白。
  (二)告訴人乙○○於偵查中及本院行準備程序時之指訴。
  (三)臺中縣警察局大甲分局道路交通事故現場圖、調查報告表（
    一）（二）各1份、臺中縣警察局交通隊后里交通小隊處理
    道路交通事故談話紀錄表1份、現場照片10張、車籍查詢─
    基本資料詳細畫面、臺中縣警察局交通隊后里小隊交通事故
    當事人酒精測定紀錄各1份。
  (四)童綜合醫療社團法人童綜合醫院診斷書號：114648號、1480
    30號、149071號一般診斷書各1份。
  (五)臺中市警察局交通隊道路交通事故肇事人自首情形紀錄表1
    份。
  (六)臺灣省臺中縣區車輛行車事故鑑定委員會臺中縣區960523案
    鑑定意見書1份。
三、查被告行為後，刑法第185條之3業經修正，於民國97年1月2
    日經總統公布，並於同年月4日生效施行。修正前條文規定
    ：「服用毒品、麻醉藥品、酒類或其他相類之物，不能安全
    駕駛動力交通工具而駕駛者，處1年以下有期徒刑、拘役或3
    萬元以下罰金」，修正後條文規定：「服用毒品、麻醉藥品
    、酒類或其他相類之物，不能安全駕駛動力交通工具而駕駛
    者，處1年以下有期徒刑、拘役或科或併科15萬元以下罰金
    」，比較新舊條文，修正後之規定並非較有利於被告，依刑
    法第2條第1項前段，應適用修正前刑法第185條之3規定予以
    論罪科刑。核被告所為，係犯修正前刑法第185條之3之服用
    酒類不能安全駕駛動力交通工具而駕駛罪、同法第284條第1
    項後段之過失致重傷害罪。被告所犯上開2罪間，犯意各別
    ，罪名互異，應予分論併罰。被告酒醉駕車致告訴人受有前
    開重傷害，應依道路交通管理處罰條例第86條第1項規定，
    就其所犯過失致重傷部分犯行加重其刑。又其於肇事後，未
    經司法警察機關發覺前，即親自以電話報警，並於警員前往
    現場處理詢問時，當場承認為肇事人，向警方自首而受裁判
    ，有上開自首情形紀錄表1份附卷可稽，足認被告所犯過失
    致重傷部分合於自首規定，爰依刑法第62條前段規定就該部
    分犯行減輕其刑，並先加而後減之。爰審酌被告無視酒後不
    得駕車之禁令，於飲用酒類不能安全駕駛動力交通工具之情
    形下，仍駕車上路，嚴重危害行車安全，應負全部過失責任
    ，並具有多重過失事由，過失情節重大，因而致告訴人受有
    無可回復之重傷害，身心受創至鉅，復未與告訴人達成和解
    ，自不宜輕縱，惟念其犯後坦承犯行，業已支付告訴人醫療
    、看護、裝置義肢等費用共新臺幣（下同）58萬餘元，告訴
    人已受領強制險理賠金93萬6千4百77元等一切情狀，各量處
    如主文所示之刑。又被告行為後，中華民國96年罪犯減刑條
    例業於96年7月16日施行，查被告本案犯罪時間，均在96年4
    月24日以前，且其所犯各罪，復均合於減刑條件，應依同條
    例第2條第1項第3款規定各減刑如主文所示，並定其應執行
    刑，以資懲儆。
四、依刑事訴訟法第273條之1第1項、第299條第1項前段、第310
    條之2、第454條第1項，道路交通管理處罰條例條例第86條
    第1項，刑法第2條第1項前段、（修正前）第185條之3、第2
    84條第1項後段、第62條前段、第51條第5款，刑法施行法第
    1條之1，中華民國96年罪犯減刑條例第2條第1項第3款、第7
    條、第10條，判決如主文。
本案經檢察官甲○○到庭執行職務。
中    華    民    國    97    年    3     月    18    日
                        臺灣臺中地方法院交通法庭
                                法  官  丁智慧
上正本證明與原本無異。
如不服本判決，應於送達後10日內向本院提出上訴狀（須附繕
本），上訴於臺灣高等法院臺中分院。上訴書狀如未敘述理由，
應於上訴期間屆滿後20日內補提理由書於本院。
                                書記官  陳淑華
中    華    民    國    97    年    3     月    18    日
附錄本案論罪科刑法條全文：
修正前刑法第185條之3
服用毒品、麻醉藥品、酒類或其他相類之物，不能安全駕駛動力
交通工具而駕駛者，處1年以下有期徒刑、拘役或3萬元以下罰金
。
刑法第284條第1項
因過失傷害人者，處6月以下有期徒刑、拘役或5百元以下罰金，
致重傷者，處1年以下有期徒刑、拘役或5百元以下罰金。


司法院資訊處製作；財團法人民間司法改革基金會備份。
